# chenyiwei版主，请教个问题，关于长期股权投资

提问人：liubin988513 时间：2012-07-05 11:18:16
首先，拿股权出资，是不可能成立一家新公司的，因为公司法明确要求，非货币资产出资要先办妥过户手续？？？办理变更不能算过户吗？？

回答人：chenyiwei
你在 2 楼的答复用作说明一般会计原理是可以的。但在实际操作中，《股权出资登记管理办法》要求先完成把标的股权的股东变更为被审验单位的变更登记，然后才能验资，所以在新设验资的首次出资中是不能以股权出资的。